臺灣基隆地方法院民事裁定
111年度司繼字第195號
聲  請  人  羅麗香  
上列聲請人聲請酌定遺產管理人報酬事件，本院裁定如下：
    主  文
聲請駁回。
聲請程序費用新臺幣壹仟元由聲請人負擔。
    理  由
一、按遺產管理人之職務，依民法第1179條第1項規定，為：(1)
    編製遺產清冊。(2)為保存遺產必要之處置。(3)聲請法院依
    公示催告程序，限定一年以上之期間，公告被繼承人之債權
    人及受遺贈人，命其於該期間內報明債權及為願受遺贈與否
    之聲明，被繼承人之債權人及受遺贈人為管理人所已知者，
    應分別通知之。(4)清償債權或交付遺贈物。(5)有繼承人承
    認繼承或遺產歸屬國庫時，為遺產之移交。又遺產管理人非
    於第1179條第1項第3款所定期間屆滿後，不得對被繼承人之
    任何債權人或受遺贈人，償還債務或交付遺贈物，同法第11
    81條定有明文。次按經法院選任之遺產管理人，得向法院聲
    請酌定遺產管理人報酬；法院為前開報酬裁定時，得調查遺
    產管理人所為遺產管理事務之繁簡及被繼承人之財產收益狀
    況，此觀家事事件法第181條第5項第3款及第182條規定亦明
    。
二、聲請意旨略以：聲請人前經本院以109年度司繼字第135號選
    任為被繼承人黃國夫之遺產管理人，而被繼承人之遺產（臺
    南市○區○○段000○000地號土地及8建號建物之應有部分），
    經共有人出賣後可得受領之價金為新臺幣（下同）1,184,81
    5元，爰請求酌定遺產管理人報酬等語。
三、聲請人主張前經本院以109年度司繼字第135號選任為被繼承
    人黃國夫之遺產管理人乙節，業據本院依職權調閱上開事件
    卷宗核閱無訛，堪以認定。然查聲請人並未提出業將本院10
    9年度司繼字第135號、109年度司家催字第29號公示催告裁
    定刊登於新聞紙或其他相類傳播工具之證明文件，致本院無
    從審查該公示催告期間是否依裁定已自登載於新聞紙之日起
    算而屆滿。復就聲請人稱因辦理被繼承人繼承取得不動產而
    積欠費用部分，經核所提出之相關單據，其中多有以第三人
    為申請人而支出，又部分難認與管理被繼承人遺產有相當因
    果關係；再查聲請人自行開立、以自己為具領人之執行業務
    所得收據，其費用發生時點均早於聲請人經選任為本件遺產
    管理人前，並佐以聲請人前經第三人黃大成委任代辦與被繼
    承人共同繼承其母黃○葉之遺產分割登記（見第三人於本院1
    09年度司繼字第135號聲請選任被繼承人遺產管理人事件之
    聲請狀），及聲請人自陳被繼承人得受領之不動產買賣價金
    ，係共有人依土地法第34條之1出售，先扣除相關手續費用
    （即履保費、仲介服務費、代書費），再依各共有人應有部
    分比例計算、扣除增值稅後辦理清償提存等事實，則聲請人
    管領遺產之具體處理事項為何、所陳上開費用究係基於受第
    三人委任辦理其他業務而支出，亦或係管理被繼承人遺產而
    墊付，均涉聲請人有無執行遺產管理人職務，實有調查之必
    要。然經本院於民國111年9月2日通知文到翌日起10日內補
    正，該通知並於111年9月8日合法送達聲請人，聲請人逾期
    迄未補正，亦未為相當之說明，已致本院無從按其勞力及處
    理事務繁簡程度以酌定報酬。揆諸前開說明，聲請人之聲請
    於法不合，應予駁回。
四、依家事事件法第97條，非訟事件法第21條第1項前段，裁定
    如主文。
五、如不服本裁定，應於裁定送達後10日內，以書狀向本院提出
    抗告狀，並繳納抗告費新臺幣1,000元。
中　　華　　民　　國　　111 　年　　10　　月　　21　　日

                  家事法庭司法事務官  陳亭禎